【裁判字號】    98,消債更,252
【裁判日期】    980602
【裁判案由】    更生事件
【裁判全文】
臺灣臺北地方法院民事裁定           98年度消債更字第252號
聲  請  人
即債務人    甲○○
代  理  人  趙興偉律師
上列當事人聲請消費者債務清理事件，本院裁定如下：
    主  文
債務人甲○○自中華民國98年6月2日下午4時起開始更生程序。
命司法事務官進行本件更生程序。
    理  由
一、按法院開始更生程序之裁定，應載明其年、月、日、時，並
    即時發生效力。次按法院裁定開始更生或清算程序後，得命
    司法事務官進行更生或清算程序，必要時得選任律師、會計
    師或其他適當之自然人或法人一人為監督人或管理人。消費
    者債務清理條例第45條第1項、第16條第1項分別定有明文。
二、本件債務人主張：其前向台北富邦商業銀行股份有限公司、
    國泰世華商業銀行股份有限公司、板信商業銀行股份有限公
    司、聯邦商業銀行股份有限公司、遠東國際商業銀行股份有
    限公司、玉山商業銀行股份有限公司、萬泰商業銀行股份有
    限公司、台新國際商業銀行股份有限公司、日盛國際商業銀
    行股份有限公司、中國信託商業銀行股份有限公司、永豐信
    用卡股份有限公司、友邦國際信用卡股份有限公司等多家金
    融機構申請信用卡，及為前夫負擔積欠美商花旗銀行股份有
    限公司信用卡債務，致累積債務達新台幣 (下同)1,948,684
    元，有不能清償債務情事，於消費者債務清理條例施行後，
    曾以書面向最大債權金融機構板信商業銀行股份有限公司請
    求共同協商債務清償方案而不成立，而其每月收入平均約17
    ,280 元，扣除每月支付房租13,000元、伙食費5,000元、交
    通費200元、水電費1,200元、扶養子女3人16,316元等支出
    ，實無能力償還銀行要求還款金額，且其無擔保或無優先權
    之債務總額未逾1200萬元，復未經法院裁定開始清算程序或
    宣告破產，爰向本院聲請更生等語。經查：債務人所主張之
    上開事實，業據提出前置協商不成立通知書、財產及收入狀
    況說明書、債權人清冊、債務人清冊、財團法人金融聯合徵
    信中心當事人綜合信用報告、台北市低收入戶卡、95、96年
    度綜合所得稅各類所得資料清單、收支明細表、戶籍謄本、
    租賃契約書、財產歸屬資料清單等為證，核閱屬實，此外，
    本件又查無債務人有消費者債務清理條例第6條第3項、第8
    條或第46條各款所定駁回更生聲請之事由存在，則債務人聲
    請更生，應屬有據；並依上開規定命司法事務官進行
    本件更生程序，爰裁定如主文。
中    華    民    國    98    年     6     月    2    日
              民事第二十二庭法      官  熊志強
上為正本係照原本作成
本件不得抗告
本裁定已於98年6月2日下午4時公告。
中    華    民    國    98    年     6     月    2    日
                            書  記  官  黃鈺玲


司法院資訊處製作；財團法人民間司法改革基金會備份。
